臺灣嘉義地方法院刑事裁定　　　　　　　　　　　　九十二年度交聲字第二八二號
　　異　議　人　甲○○
　　即受處分人
右列異議人即受處分人因違反道路交通管理處罰條例案件，對於交通部公路總局嘉義
區監理所中華民國九十二年十一月六日所為之處分（原處分案號：嘉監裁字第七０－
Ｅ00000000號）聲明異議，本院裁定如左：
    主      文
異議駁回。
    理      由
一、按道路交通管理處罰條例所稱之汽車，依該條例第三條第八款規定，包括機器腳
    踏車在內。又按汽車駕駛人，駕駛汽車不遵守道路交通標誌、標線、號誌之指示
    ，而本章各條無處罰之規定者，處新台幣九百元以上一千八百元以下罰鍰，並記
    違規點數一點，道路交通管理處罰條例第六十條第二項第三款、第六十三條第一
    項第一款定有明文。又道路交通管理處罰條例關於車輛所有人之處罰，如應歸責
    於車輛駕駛人者，處罰車輛駕駛人，如為逕行舉發違反道路交通管理事件，經汽
    車所有人依通知單之應到案日期前到案，並告知違規駕駛人姓名、地址者，處罰
    機關應即另行通知違規駕駛人到案依法處理；逾應到案日期，處罰機關應依道路
    交通管理處罰條例第八十五條第三項規定處罰該汽車所有人，道路交通管理處罰
    條例第八十五條第二項、違反道路交通管理事件統一裁罰基準及處理細則第二十
    四條定有明文。
二、本件原處分意旨略以：異議人即受處分人所有之車號ＺＵＦ－二二八號之輕型機
    車，於民國九十一年十二月十七日二十二時二十分許，在新竹市○○路與學府路
    口之紅燈停止時，未遵守道路交通標線之指示，跨越停止線停車，適經設於該交
    岔路口科學儀器拍照採證，新竹市警察局交通隊即以受處分人有違反道路交通管
    理處罰條例第六十條第二項第三款規定之行為掣單舉發，經將舉發單送達於受處
    分人後，受處分人甲○○於舉發發通知單上所載應到案日期（九十二年三月十一
    日）前即九十二年二月十九日向原處分機關提出申訴，雖告知實際駕駛人為呂維
    嶽之女兒，惟未告知呂維嶽女兒之確實姓名、統一編號、住址，經原處分機關請
    舉發單位調查結果，仍認上開車輛有前開違規行為，原處分機關乃依道路交通管
    理處罰條例第六十條第二項第三款規定及違反道路交通管理事件統一裁罰基準表
    之規定，於九十二年十一月六日裁處汽車所有人甲○○一千八百元罰鍰，併計違
    規點數一點。
三、受處分人甲○○聲明異議意旨略以：受處分人甲○○已於應到案日期前申訴並告
    知實際駕駛人為呂維嶽之女兒，原處分裁處受處分人甲○○罰鍰即於法未合云云
    。
四、經查：受處分人甲○○所有之上開車號輕型機車，於前開時、地，違規跨越停止
    線停車之事實，有採證相片二幀在卷可稽，並經新竹市警察局函覆該輕型機車違
    規事實十分明確，舉發無訛等語，有九十二年四月七日新竹市警察局竹市警交字
    第０九二０００二六０一號函在卷可稽。而汽車駕駛人闖越紅燈，當場不能或不
    宜攔截製單舉發者，得對汽車所有人逕行舉發處罰，道路交通管理處罰條例第七
    條之二第一項第一款定有明文，是本案執勤員警，依法逕行舉發，自屬有據。至
    受處分人甲○○辯稱已告知實際駕駛人一節，然本院觀之受處分人甲○○於九十
    二年二月十九日之告訴書僅記載「依法應由騎機車人（呂維嶽女兒）罰款繳納」
    等詞，並未告知呂維嶽女兒之真實姓名、統一編號、地址等資料，與道路交通管
    理事件統一裁罰基準及處理細則第二十四條規定尚有未合，原處分機關無法另行
    通知違規駕駛人到案依法處理，依法處罰汽車所有人並無不合，受處分人甲○○
    上開辯稱並無可採。
五、綜上所述，受處分人甲○○所有之上開車輛確有在前揭時、地違規跨越停止線之
    事實，受處分人甲○○亦未於應到案日前告知實際駕駛人之姓名、統一編號、住
    址，原處分機關乃以受處分人甲○○有違反道路交通管理處罰條例第六十條第二
    項第三款之違規行為而裁處受處分人甲○○罰鍰一千八百元，併計違規點數一點
    ，則原處分機關之處分應認允洽，本件受處分人甲○○之異議無理由，自應將其
    異議駁回。
據上論斷，應依道路交通案件處理辦法第十九條，裁定如主文。
中      華      民      國    九十三    年     一     月      十四      日
                          臺灣嘉義地方法院交通法庭
                              法  官  朱  美  璘
右正本證明與原本無異。
如不服本裁定，應於裁定送達後五日內向本院提出抗告狀。
中      華      民      國    九十三    年      一      月    十四      日
                             書記官   尹  玉  琪
